臺灣新竹地方法院刑事判決
110年度訴字第622號
公  訴  人  臺灣新竹地方檢察署檢察官
被      告  徐明州


            吳承儒



            林進德


上列被告因妨害秩序等案件，經檢察官提起公訴（110年度偵字
第1598號)，本院判決如下：
    主  文
徐明州、吳承儒共同犯傷害罪，各處有期徒刑伍月，如易科罰金
，均以新臺幣壹仟元折算壹日。
林進德犯傷害罪，處有期徒刑參月，如易科罰金，以新臺幣壹仟
元折算壹日。
    事  實
一、徐明州為UberEat外送人員，前與劉純維(所涉妨害自由罪嫌
    ，另經檢察官為不起訴處分)即新竹縣○○市○○○街0號俠隱社
    區之保全人員因送餐問題產生糾紛，竟基於傷害之犯意，於
    民國110年1月6日11時50分許，在俠隱社區前之人行道上，
    徒手毆打劉純維頭部等處，過程中劉純維因頭部遭毆打低頭
    ，其所配戴之眼鏡因而掉落地面而損壞。嗣吳承儒與林進德
    （即FOODPANDA外送人員）自LINE通訊群組中知悉徐明州與
    他人發生糾紛而抵達現場，徐明州接續前開傷害犯意，又吳
    承儒與徐明州基於傷害之犯意聯絡，用手腳毆打劉純維之頭
    部、背部、腹部等部位，致劉純維受有頭部外傷、頭皮擦傷
    及血腫、右膝擦傷及挫傷、右前臂擦傷及挫傷、雙側手肘挫
    傷、背部挫傷等傷害。而林進德於上開時地，基於強制及傷
    害之犯意，將在現場之俠隱社區總幹事羅小柔徒手架離人行
    道至道路上，以此強暴方式妨害羅小柔自由在場之權利，並
    致羅小柔受有兩側肩關節其他扭傷之傷害。
二、案經劉純維、羅小柔訴由新竹縣政府警察局竹北分局報告臺
    灣新竹地方檢察署檢察官偵查起訴。
　　理  由
壹、程序方面
一、按被告以外之人於審判外之陳述，經當事人於審判程序同意
    作為證據，法院審酌該言詞陳述或書面陳述作成時之情況，
    認為適當者，得為證據。當事人、代理人或辯護人於法院調
    查證據時，知有刑事訴訟法第159條第1項不得為證據之情形
    ，而未於言詞辯論終結前聲明異議者，視為有前項之同意。
    刑事訴訟法第159條之5第1項、第2項分別定有明文。經查，
    本判決所引用以下被告以外之人於審判外之陳述，迄本案言
    詞辯論終結前，公訴人、被告均未表示異議，本院審酌上開
    證據作成時，並無違法或不當之情況，又均無證明力明顯過
    低之情形，因認上開證據方法均適當得為證據，依上揭規定
    ，應均有證據能力。
二、本判決所引用其餘所依憑判斷之非供述證據，亦無證據證明
    係違反法定程序所取得，或其他不得作為證據之情形，且與
    本案待證事實間復具有相當關聯性，依刑事訴訟法第158條
    之4規定之反面解釋，亦均有證據能力。
貳、實體方面
一、認定犯罪事實所憑之證據及認定之理由：
　㈠被告徐明州、吳承儒所涉傷害犯行部分：
　⒈被告徐明州、吳承儒對於上開傷害告訴人劉純維犯行，業據
    被告徐明州、吳承儒於偵查中及本院審理中均坦承不諱（偵
    卷第91頁、本院卷第223頁），並有證人即告訴人劉純維於
    警詢、偵查中、本院審理中證述甚詳（偵卷第15至19、76至
    77頁、本院卷第129至139頁），此外，復有告訴人劉純維之
    110年1月6日東元綜合醫院診斷證明書1份（偵卷第48頁）、
    監視器錄影翻拍照片6張（偵卷第50頁反面至51頁反面）、
    臺灣新竹地方檢察署檢察官勘驗筆錄1份（偵卷第84至87頁
    ）、本院勘驗筆錄及勘驗擷圖1份（本院卷第121至129、153
    至217頁）附卷可參，足徵被告徐明州、吳承儒前開任意性
    自白與事實相符，堪予採信。
　⒉從而，本案事證明確，被告徐明州、吳承儒上開傷害犯行，
    均堪予認定，應依法論科。
　㈡被告林進德所涉強制、傷害犯行部分：　
　　訊據被告林進德固不否認有將告訴人羅小柔架開之事實，惟
    矢口否認有何強制、傷害犯行，辯稱：羅小柔推我我才把他
    架開，我沒有動手打羅小柔或對她為強制行為云云。經查：
　⒈證人即告訴人羅小柔於偵查中證稱：110年1月6日11點44分在
    新竹縣○○市○○○街0號，當時外送人員徐明州送餐到社區，和
    社區保全劉純惟發生衝突，我有跟徐明州講因為地址不明，
    所以沒有辨法讓他放置，他就聯繫FOODPANDA的人過來並且
    大吼大叫，然後還有另一個人，我不知其姓名。他從我下來
    的時候就一直在，另個人打了劉純維的後腦，我去阻擋，過
    程中，我被FOODPANDA的人的人架離，造成我雙肩受傷等語
    （偵卷第76頁）。參以被告林進德於本院審理中亦自承有架
    開告訴人羅小柔之行為等語（本院卷第229頁），而證人羅
    小柔於案發後隨即於同日12時14分至東元醫療社團法人東元
    綜合醫院急診，經診斷受有兩側肩關節其他扭傷之傷勢等情
    ，有告訴人羅小柔之東元綜合醫院110年1月6日診斷證明書1
    份附卷可佐（偵卷第49頁），足認告訴人羅小柔確實因遭被
    告林進德架開之過程中受有兩側肩關節其他扭傷之傷勢甚明
    。
　⒉被告林進德雖以前開情詞置辯，惟查：
　①本院於審理程序當庭勘驗案發監視錄影畫面，呈有被告林進
    德到場後之影像畫面如下（播放器顯示時間12：01：39至12
    ：02：38）：被告林進德騎乘機車準備靠邊停，告訴人羅小
    柔從大樓走出。被告林進德一停好車，馬上往告訴人劉純維
    站的方向靠近，告訴人羅小柔見狀也往兩人方向移動，被告
    吳承儒也從原本靠近大樓門旁的位置移動到告訴人劉純維、
    被告林進德位置的附近。被告林進德、徐明州被路樹擋住，
    告訴人劉純維背對鏡頭，先被推得往後退一步，接著告訴人
    羅小柔在告訴人劉純維前面擋，兩人同時被推著往後退。被
    告吳承儒以右手揮打告訴人劉純維之頭部。告訴人劉純維被
    被告吳承儒打之後，退到行人道上，被告徐明州追過來再以
    手毆打告訴人劉純維頭部。告訴人劉純維雙手抱頭，被告徐
    明州再次以手毆打告訴人劉純維頭部之位置，告訴人羅小柔
    在被告徐明州旁邊欲阻止被告徐明州。被告徐明州、吳承儒
    、林進德圍住告訴人劉純維及羅小柔，被告吳承儒左手抓著
    告訴人劉純維，右手揮拳毆打告訴人劉純維，被告林進德以
    手抓住告訴人羅小柔。被告徐明州、吳承儒持續毆打劉純維
    ，被告林進德雙手環抱告訴人羅小柔，讓告訴人羅小柔無法
    過去阻止被告徐明州、吳承儒2人。被告徐明州、吳承儒仍
    持續毆打告訴人劉純維，被告林進德將告訴人羅小柔往馬路
    方向推。被告徐明州、吳承儒仍持續毆打告訴人劉純維，告
    訴人劉純維雙手護頭跪地，告訴人羅小柔被被告林進德推至
    人行道及馬路交界。告訴人劉純維被被告徐明州、吳承儒打
    到趴在地上，被告徐明州以腳踢告訴人劉純維，告訴人羅小
    柔被被告林進德推至馬路上。被告徐明州以腳踢告訴人劉純
    維數次，告訴人劉純維躺在地上，此時告訴人羅小柔和被告
    林進德在馬路上。被告徐明州見告訴人劉純維倒地不起便轉
    身背對告訴人劉純維，被告吳承儒以右腳大力踢告訴人劉純
    維1下。被告徐明州、吳承儒2人停止毆打告訴人劉純維，告
    訴人劉純維躺在地上，此時告訴人羅小柔和被告林進德在馬
    路上。被告吳承儒往其過來現場之方向離開，被告林進德回
    到其停機車之位置，告訴人羅小柔走上人行道，被告徐明州
    往告訴人羅小柔方向走去。告訴人羅小柔走到告訴人劉純維
    旁邊查看，被告林進德騎上機車，被告吳承儒步行離開現場
    。告訴人羅小柔拿出手機，走到馬路上，告訴人劉純維仍躺
    在地上。被告徐明州將欲外送之餐點交予被告林進德，林進
    德騎車離開現場，劉純維仍躺在地上等情，有本院勘驗筆錄
    1份（本院卷第125至127頁）及勘驗畫面擷圖附件貳編號21
    至40附卷可佐（本院卷第197至215頁）。
　②依上開勘驗結果，可知被告林進德到場後，係告訴人劉純維
    遭被告徐明州、吳承儒毆打，告訴人羅小柔見狀欲阻止被告
    徐明州等人，卻遭被告林進德以手抓住，以雙手環抱，並且
    遭被告林進德推至馬路上，期間並未拍攝到告訴人羅小柔推
    被告林進德之畫面。足認被告林進德以手抓住、雙手環抱、
    將告訴人羅小柔推至馬路上之行為，以對告訴人羅小柔施用
    有形物理力之強暴行為，而妨害告訴人羅小柔自由在場勸阻
    被告徐明州等人毆打行為之權利。又依上開監視器畫面勘驗
    結果，被告林進德到場後僅拍攝到告訴人劉純維遭被告徐明
    州、吳承儒毆打之情形，倘若被告林進德有意勸阻，應係拉
    開動手打人之被告徐明州、吳承儒，或拉開遭毆打之告訴人
    劉純維，然被告林進德捨此不為，反而架住欲勸阻被告徐明
    州等人之告訴人羅小柔，被告徐明州、吳承儒得以能持續毆
    打告訴人劉純維，被告林進德顯有以強暴行為妨害他人行使
    權利之行為及強制犯意甚明。且告訴人羅小柔確實因遭被告
    林進德架開之過程中受有兩側肩關節其他扭傷之傷勢甚明，
    已如前述。被告林進德辯稱：羅小柔推我我才把他架開，我
    沒有強制或傷害行為云云，與上開監視器錄影畫面勘驗結果
    有違，難認屬實，委無足採。
　⒊綜上所述，被告林進德上開所辯，顯係事後飾卸之詞，均不
    足採。本件事證明確，被告林進德所涉強制、傷害犯行均堪
    以認定，應依法論科。　
二、論罪科刑：
  ㈠核被告徐明州、吳承儒所為，係犯刑法第277條第1項傷害罪
    ；被告林進德所為，係犯刑法第277條第1項傷害罪、同法第
    304條第1項強制罪。
  ㈡又被告林進德所涉傷害及強制犯行，係以強暴手段，妨害告
    訴人羅小柔自由在場勸阻被告徐明州等人之權利，依社會通
    念係為達成同一犯罪目的而具有重要之關連性，且具有行為
    局部之同一性，係以一行為觸犯上開數罪名，為想像競合犯
    ，應依刑法第55條之規定，從一重以傷害罪處斷。
  ㈢被告徐明州、吳承儒所為傷害犯行間，有犯意聯絡及行為分
    擔，應論以共同正犯。
  ㈣爰以行為人之責任為基礎，審酌被告徐明州、吳承儒僅因細
    故糾紛，即貿然對告訴人劉純維之頭部等身體重要部位施加
    暴行，將告訴人劉純維痛毆倒地後，猶未罷手，2人繼續以
    腳踢倒地之告訴人劉純維後離去，造成告訴人劉純維身心受
    創，所為實應嚴予非難，而被告林進德對於欲勸阻其等暴行
    之告訴人羅小柔以上開方式為強制、傷害犯行，所為誠屬不
    該；又審酌被告徐明州、吳承儒、林進德迄今未能取得告訴
    人諒解，或賠償告訴人所受損失等犯後態度；兼衡被告徐明
    州自述國中畢業，目前在人力派遣公司打零工，家庭經濟狀
    況貧窮，被告吳承儒自述高中肄業，目前在姐姐早餐店幫忙
    ，家庭經濟狀況貧窮，被告林進德自述高中畢業，目前無業
    ，靠之前儲蓄生活（本院卷第230、231頁）等一切情狀，分
    別量處如主文所示之刑，並均諭知易科罰金之折算標準。
三、不另為無罪諭知部分：
　㈠公訴意旨另認被告徐明州、吳承儒、林進德上開行為涉犯刑
    法第150條第1項後段之公然聚眾施強暴罪嫌；被告徐明州另
    涉犯刑法第354條之毀損罪嫌等語。
　㈡按刑法第150條聚眾施強暴脅迫罪，原規定之構成要件「公然
    聚眾」部分，於109年1月15日修正為「在公共場所或公眾得
    出入之場所聚集三人以上」。其修正理由（同第149條修正
    說明）載敘：實務見解認為，「聚眾」係指參與之多數人有
    隨時可以增加之狀況，若參與之人均係事前約定，人數既已
    確定，便無隨時可以增加之狀況，自與聚眾之情形不合。此
    等見解範圍均過於限縮，也無法因應當前社會之需求。爰將
    本條前段修正為「在公共場所或公眾得出入之場所」有「聚
    集」之行為為構成要件，亦即行為（人）不論其在何處、以
    何種聯絡方式（包括透過社群通訊軟體：如LINE、微信、網
    路直播等）聚集，其係在遠端或當場為之，均為本條之聚集
    行為，且包括自動與被動聚集之情形，亦不論是否係事前約
    定或臨時起意者均屬之等旨。查該修正條文除場所屬性不再
    侷限於實質上一般大眾可共見共聞之地點外，並將在現場實
    施騷亂之人數，明定為3人以上為已足，至若隨時有加入不
    特定之群眾，或於實施強暴脅迫持續中，其原已聚集之人數
    有所變化，均無礙於「聚集3人以上」要件之成立。而本罪
    既屬妨害秩序之一種犯罪，則聚眾實施強暴脅迫之人，主觀
    上自須具有妨害秩序之故意，亦即應具有實施強暴脅迫而為
    騷亂之共同意思，始與該條罪質相符。惟此所稱聚眾騷亂之
    共同意思，不以起於聚集行為之初為必要。若初係為另犯他
    罪，或別有目的而無此意欲之合法和平聚集之群眾，於聚眾
    過程中，因遭鼓動或彼此自然形成激昂情緒，已趨於對外界
    存有強暴脅迫化，或已對欲施強暴脅迫之情狀有所認識或預
    見，復未有脫離該群眾，猶基於集團意識而繼續參與者，亦
    均認具備該主觀要件。且其等騷亂共同意思之形成，不論以
    明示通謀或相互間默示之合致，亦不論是否係事前鳩集約定
    ，或因偶發事件臨時起意，其後仗勢該群眾結合之共同力，
    利用該已聚集或持續聚集之群眾型態，均可認有聚眾騷亂之
    犯意存在。又該條之修法理由固說明：倘3人以上，在公共
    場所或公眾得出入之場所聚集，進而實行強暴脅迫（例如：
    鬥毆、毀損或恐嚇等行為）者，不論是對於特定人或不特定
    人為之，已造成公眾或他人之危害、恐懼不安，應即該當犯
    罪成立之構成要件，以符保護社會治安之刑法功能之旨。然
    依本罪之規定體例，既設於刑法第二編分則第七章妨害秩序
    罪內，則其保護之法益自係在公共秩序及公眾安寧、安全之
    維護，使其不受侵擾破壞。是本罪既係重在公共安寧秩序之
    維持，故若其實施強暴脅迫之對象，係對群眾或不特定人為
    之，而已造成公眾或他人之危害、恐懼不安致妨害社會秩序
    之安定，自屬符合。惟如僅對於特定人或物為之，基於本罪
    所著重者係在公共秩序、公眾安全法益之保護，自應以合其
    立法目的而為解釋，必其憑藉群眾形成的暴力威脅情緒或氛
    圍所營造之攻擊狀態，已有可能因被煽起之集體情緒失控及
    所生之加乘效果，而波及蔓延至周邊不特定、多數、隨機之
    人或物，以致此外溢作用產生危害於公眾安寧、社會安全，
    而使公眾或不特定之他人產生危害、恐懼不安之感受，始應
    認符合本罪所規範之立法意旨。如未有上述因外溢作用造成
    在該場合之公眾或他人，產生危害、恐懼不安，而有遭波及
    之可能者，即不符合本罪之構成要件（最高法院110年度台
    上字第6191號判決同此見解）。
　㈢訊據被告徐明州、吳承儒、林進德均堅決否認有何公然聚眾
    施強暴之犯行，均辯稱：我們的行為沒有構成妨害秩序等語
    。經查：
　⒈被告徐明州、吳承儒、林進德在新竹縣○○市○○○街0號俠隱社
    區前之公共場所，對於告訴人劉純維、羅小柔施強暴之過程
    ，有下列證據可資佐證：
  ①證人劉純維於警詢中證稱：110年1月6日11時有一名外送員進
    來社區内要送餐，我向他詢問送餐地址，他說：「只有資料
    只有寫三號」，我說：「請他自己連絡住戶問正確地址」，
    他就生氣把餐點放在大廳桌上，我就說：「那你人要在這邊
    等。」他就說還有下一張外送要跑，就離開社區大廳，我就
    追出去，問他的名字說要投訴他，他就跑過來罵我又推我，
    我也推了他安全帽，我們開始扭打。打了一陣子雙方就停手
    開始爭執，爭執中總幹事下來查看狀況。總幹事先詢問Uber
    Eat外送員狀況，並解釋外送地址如果不夠清楚不能留下餐
    點離開，但是UberEat外送員表示無法連絡住戶也不願留下
    等客戶來領餐點，他開始打電話不知給何人。陸續有其他人
    到現場。突然有人從我右後方打我的頭，後面我就失去意識
    等語（偵卷第15至19頁），於審理中證稱：本案最初在社區
    內大廳與徐明州起衝突，是因為徐明州所送的餐點上面地址
    不詳，餐點人的姓名是英文名字，我沒辦法做查詢，所以我
    請徐明州聯絡住戶詢問正確地址，外送員無法配合，所以我
    請他把餐點帶走或在此等候住戶來取餐。我出去請徐明州留
    下來時，他正在講電話，但我沒有聽到徐明州講電話的內容
    。徐明州跟我扭打的中間，我怕他會跑掉，我有摸徐明州機
    車的鑰匙，但我沒有拔走。被告吳承儒來到現場時，沒有跟
    我說話，我完全不認識他。被告林進德到場時衝過來，然後
    詢問我是否要找麻煩，然後我有跟林進德敘述原因，我沒有
    要找麻煩，我就是說餐點無法接收的一些訊息。我跟林進德
    正在對話的期間，我就被從後面毆打等語（本院卷第129至1
    32頁）。
　②證人羅小柔於警詢中證稱：109年1月6日11時44分我接到秘書
    電話告知我保全劉純維與外送人員起爭執打起來，我下來查
    看，出來大廳外面看到一個UberEat外送員在階梯旁，我詢
    問對方：「是發生什麼事？」UberEat外送員回答我：「被
    保全毆打。」我說不可能。我詢問保全發生什麼事，劉純維
    說因為外送地址不全，請對方自行連絡客戶。UberEat外送
    員回答說：「我也連絡不到，地址只有寫3號。」我告知Ube
    rEat外送員，「因為社區有公告規範，如外送地址不全，不
    會協助代保管」，ubereat外送員聽到講不過，就說劉純維
    先動手毆打他，又說要把外送的餐點丟地上。接著ubereat
    外送員開始講電話，又來一個FOODPANDA的外送員，一下車
    就衝向劉純維作勢要打他，UberEat外送員還有一個是紅色
    袖子的男子，也上前靠近劉純維，我馬上擋在他們中間，FO
    ODPANDA的外送員拉走我。當時我跟對方說請他放開我，憑
    什麼抓住我，他放開後接著就要離開現場，我要對方不要離
    開，對方還是直接離開。劉純維就被打倒在地上。打完後紅
    色袖子的男子及FOODPANDA的外送員就離開現場。我是被FOO
    DPANDA的外送員強行拉走，架起我，造成我肩膀部位有受傷
    等語（偵卷第20至23頁）。
　③又本院於審理程序當庭勘驗案發監視錄影畫面，呈有下列影
    像畫面：被告徐明州手提餐點走進大樓後，被告徐明州自大
    門走出到人行道上，邊走邊使用手機。被告徐明州用手指了
    告訴人劉純維一下，快步衝上人行道，被告徐明州用手推告
    訴人劉純維，告訴人劉純維用手揮擊被告徐明州臉部部位。
    被告徐明州、告訴人劉純維兩人在人行道上互相拉扯、扭打
    。告訴人羅小柔從大樓走出來，與被告徐明州溝通。被告吳
    承儒係步行走到現場。被告林進德騎乘機車到場後停車，馬
    上往劉純維站的方向靠近，告訴人羅小柔見狀也往兩人方向
    移動，被告吳承儒也從原本靠近大樓門旁的位置移動到告訴
    人劉純維、被告林進德位置的附近。被告吳承儒以右手揮打
    告訴人劉純維之頭部，告訴人劉純維被被告吳承儒打之後，
    退到人行道上，被告徐明州追過來再以手毆打告訴人劉純維
    頭部。告訴人劉純維雙手抱頭，被告徐明州再次以手毆打告
    訴人劉純維頭部之位置。被告徐明州、吳承儒持續毆打告訴
    人劉純維，被告林進德雙手環抱告訴人羅小柔。告訴人劉純
    維被被告徐明州、吳承儒打到趴在地上，被告徐明州以腳踢
    告訴人劉純維，告訴人羅小柔被被告林進德推至馬路上。被
    告徐明州以腳踢告訴人劉純維數次，被告吳承儒以右腳大力
    踢告訴人劉純維1下。其後吳承儒往其過來現場之方向離開
    ，徐明州將欲外送之餐點交予林進德後，二人亦離開現場等
    情，有本院勘驗筆錄1份（本院卷第121至127頁）及勘驗畫
    面擷圖1份附卷可佐（本院卷第153至217頁）。而上開監視
    錄影畫面中，可見被告徐明州、吳承儒、林進德對於告訴人
    劉純維、羅小柔施強暴之過程中，尚有從大樓內走出一紫衣
    女子（即女子B）與被告徐明州、告訴人劉純維對話【播放
    器顯示時間11：57：47至11：58：14，擷圖如附件貳編號11
    、12】，一名身著黃色外套之女子（即女子A）從大樓走出
    並撿起掉在人行道上告訴人劉純維之眼鏡，自大樓內走出兩
    名穿紅衣之男子及一名棕色外套之女子，女子A受告訴人羅
    小柔指示將眼鏡拿進大樓內【播放器顯示時間11：58：46至
    11：58：56，擷圖如附件貳編號15、16】，其後女子A站在
    人行道觀看，未見有驚慌失措或恐懼不安、逃離之情形【播
    放器顯示時間12：01：57至12：02：20，擷圖如附件貳編號
    24至37】。
　④經核告訴人劉純維、羅小柔所述及上開監視器錄影畫面，可
    知本案係被告徐明州、告訴人劉純維因送餐問題發生爭執，
    告訴人劉純維要求被告徐明州留下，並有動手摸被告徐明州
    機車鑰匙之行為，雙方發生衝突，被告徐明州、吳承儒用手
    腳毆打告訴人劉純維，被告林進德將告訴人羅小柔徒手架離
    人行道至道路上之過程中，仍有其他人經過案發地點及照常
    進出大樓，未見有驚慌失措或恐懼不安、逃離之情形。
　⒉又被告徐明州於本院審理中陳稱：我們只要上班，藍芽耳機
    都是24小時開著，所以我的LINE群組裡的人都聽得到我們爭
    執的聲音，並不是我叫人過來現場的。爭執當中，我直接在
    LINE群組說請問一下現在誰有空，可以來幫我送下一餐，因
    為這邊起爭執。13：02群組通話已結束，記憶中應該是扭打
    後群組通話就中止了，是我掛掉的。後來是林進德幫我送餐
    ，到現場的人都不是我叫的人，後來林進德來跟我說，我來
    幫你送餐的。群組裡有15、16個人左右，群組裡面都是外送
    員，現場群組除了吳承儒、林進德是群組裡的人外，群組其
    他人沒有人到等語（本院卷第224至229頁）。被告吳承儒於
    本院審理中陳稱：案發當時我不是外送員，我是開早餐店的
    ，我們店裡有跟UberEat合作，想說可以多認識他們，叫他
    們來取餐。我最早從群組裡面聽到他們在吵架，當時店裡還
    在忙，是後來聽到他們似乎打起來了，所以我後來想說走過
    去看一下，我走過去大約3至4分鐘左右。除了徐明州外，我
    在現場沒有看到其他參加群組的人，林進德比我晚到現場，
    我沒有看到群組內有其他人在講這件事情也要過來現場的等
    語（本院卷第226至228頁）。被告林進德於本院審理中陳稱
    ：我當時在外送群組在跑外送，我聽到好像有爭吵及東西掉
    落的聲音，徐明州沒有叫誰去幫忙，我想說在附近我就繞過
    去看看，結果我下車之後問說怎麼了，怎麼知道後來就演變
    成我熊抱等語（本院卷第229頁）。參以被告徐明州、吳承
    儒、林進德參加之LINE群組名稱為「Uber eats」，群組內
    有17人，僅見案發當日13：02時有群組通話已結束之訊息，
    其餘僅為群組內人員一般聊天之對話，並無被告徐明州在群
    組內要求其他人前往案發現場報復或幫忙討公道之內容，有
    LINE通訊軟體對話紀錄照片1張附卷可參（偵卷第52頁反面
    ），是以被告徐明州與告訴人劉純維、羅小柔發生爭執時，
    雖LINE群組之人可知被告徐明州與他人發生糾紛，被告徐明
    州有透過LINE群組詢問有無他人可以協助送餐，然並未透過
    LINE群組聯絡他人到場報復、討公道、滋事，難認被告徐明
    州、吳承儒、林進德聚集之目的包含在公共場所或公眾得出
    入之場所施強暴脅迫，而有聚眾騷亂之犯意存在。
　⒊從而，被告徐明州、告訴人劉純維因送餐問題偶然發生衝突
    ，被告吳承儒、林進德在LINE群組聽到被告徐明州與他人發
    生糾紛而到場，被告吳承儒到場係為了解糾紛發生之情形，
    被告林進德到場係為協助被告徐明州送餐，被告3人雖針對
    告訴人劉純維、羅小柔特定2人實行傷害、強制行為，然在
    此期間仍有其他人經過案發地點及照常進出大樓，未見有驚
    慌失措或恐懼不安、逃離之情形，客觀上並無因被告行為而
    煽起之集體情緒失控及所生之加乘效果，且亦無因而波及蔓
    延至周邊不特定、多數、隨機之人或物，以致此外溢作用產
    生危害於公眾安寧、社會安全，而使公眾或不特定之他人產
    生危害、恐懼不安之感受。是揆諸上開最高法院見解，本案
    被告3人客觀行為情狀，實難認其等主觀上具有妨害社會安
    寧秩序之故意及意圖，或認其等所為實際危及社會安寧秩序
    ，故不得遽以刑法第150條第1項後段之罪名相繩。
  ㈣訊據被告徐明州堅詞否認有何毀損之犯行，辯稱：我和告訴
    人劉純維扭打過程中眼鏡自己掉下來，我沒有刻意去打告訴
    人劉純維的眼鏡等語。經查：
　⒈被告徐明州與告訴人劉純維扭打過程中，告訴人劉純維眼鏡
    損壞之經過，經本院當庭勘驗案發監視錄影畫面，呈有影像
    畫面如下（播放器顯示時間11：57：05至11：58：56）：被
    告徐明州用手推告訴人劉純維後，告訴人劉純維用手揮擊被
    告徐明州臉部部位。被告徐明州用手毆打告訴人劉純維頭部
    ，告訴人劉純維因此低頭，眼鏡掉在地上。被告徐明州、告
    訴人劉純維兩人在人行道上互相拉扯、扭打。告訴人劉純維
    掉到地上後，一名女子從大樓走出並撿起掉在人行道上告訴
    人劉純維之眼鏡，受告訴人羅小柔指示將眼鏡拿進大樓內等
    情，有本院勘驗筆錄1份（本院卷第124、125頁）及勘驗畫
    面擷圖附件貳編號5至16附卷可佐（本院卷第181至191頁）
    。參以證人劉純維於本院審理中證稱：當時眼鏡是因為徐明
    州動手打我的頭，我低頭，眼鏡掉到地上，徐明州並非直接
    打我的眼鏡等語（本院卷第139頁）。自上開監視錄影畫面
    勘驗結果及證人劉純維之證述，堪認告訴人劉純維眼鏡受損
    之原因，係因被告徐明州與告訴人劉純維之毆打過程中，因
    被告徐明州毆打告訴人劉純維頭部而低頭，告訴人劉純維之
    眼鏡因此掉到地上而損壞，被告徐明州並未實際打到告訴人
    劉純維之眼鏡，難認被告徐明州有故意毀損告訴人劉純維眼
    鏡之犯意及行為，本件尚難認被告徐明州確有公訴意旨所指
    之毀損犯行。
　㈤既然不能證明被告徐明州、吳承儒、林進德有此部分妨害秩
    序罪之犯行，亦不能證明被告徐明州有此部分毀損犯行，原
    均應諭知無罪之判決，惟公訴意旨認為此部分，與上述經論
    罪科刑部分，有想像競合犯之裁判上一罪關係，爰均不另為
    無罪之諭知。
據上論斷，應依刑事訴訟法第299條第1項前段，判決如主文。
本案經檢察官劉晏如提起公訴，檢察官林李嘉到庭執行職務。
中　　華　　民　　國　　111 　年　　9 　　月　　29　　日
　　　　　　　　　刑事第三庭　　審判長法　官  賴淑敏　
　　　　　　　　　　　　　　　　　　　法　官　黃怡文
　　　　　　　　　　　　　　　　　　　法　官　王靜慧
以上正本證明與原本無異。
如不服本判決應於收受本判決後20日內向本院提出上訴書狀，上訴書狀應敘述具體理由。上訴書狀未敘述上訴理由者，應於上訴期間屆滿後20日內補提理由書狀於本院(均須按他造當事人之人數附繕本 )「切勿逕送上級法院」。 　　　　　　　　　　
中　　華　　民　　國　　111 　年　　9 　　月　　29　　日
                                      書記官  陳怡君 
附錄本案論罪科刑法條：
中華民國刑法第277條第1項
傷害人之身體或健康者，處5年以下有期徒刑、拘役或50萬元以
下罰金。
中華民國刑法第304條第1項
以強暴、脅迫使人行無義務之事或妨害人行使權利者，處3年以
下有期徒刑、拘役或9千元以下罰金。